臺灣高等法院臺南分院民事判決　93年度家上字第139號
上　訴　人　乙○○
訴訟代理人　楊勝夫　律師
被 上 訴人　戊○○
上列當事人間請求離婚事件，上訴人對於中華民國九十三年十月
十八日臺灣臺南地方法院九十三年度婚字第五四四號第一審判決
提起上訴，本院於九十四年二月十五日言詞辯論終結，判決如下
：
    主    文
上訴駁回。
第二審訴訟費用由上訴人負擔。
    事實及理由
一、上訴人主張與被上訴人於民國六十年結婚，育有兩男一女，
    惟婚後因個性不合，觀念不同，於七十四年協議離婚，惟未
    辦理離婚登記，被上訴人旋自行遷出居住，迄今已十九年，
    已無夫妻之實，兩造間確有難以維持婚姻之重大事由存在，
    此種長年分居之事實係兩造之意願，非可歸責於上訴人，上
    訴人自得請求判決離婚，爰依民法第一千零五十二條第二項
    請求准予離婚。被上訴人對於分居十九年之事實不爭執，惟
    以上訴人有外遇，並生下孩子，且係上訴人離家出走，被上
    訴人對上訴人仍有感情，婆婆叫伊回去，上訴人反對，為維
    護此家庭及子女不同意離婚等語置辯。
二、上訴人主張與被上訴人於民國六十年結婚，育有兩男一女，
    為被上訴人所不爭執，復有戶籍謄本一份附卷可稽，自堪信
    為真實。上訴人雖又主張婚後兩造因個性不合，觀念不同，
    被上訴人自行離家，迄今已分居十九年，已無夫妻之實，兩
    造間確有難以維持婚姻之重大是存在，此種長年分居之事實
    係兩造之意願，非可歸責於上訴人，上訴人自得請求判決離
    婚，惟為被上訴人所否認，因之，本件所應審酌者為兩造之
    分居是否可歸責於被上訴人及分居之事實是否構成民法第一
    千零五十二條第二項所謂有難以維持婚姻之重大事由？經查
    ：兩造婚後茍真因個性不合，觀念不同而分居，惟仍需須上
    開事由係可歸責於被上訴人時，上訴人始得請求判決離婚，
    證人即兩造之子女丙○○、丁○○、甲○○於原審均證稱：
    上訴人與其他女子同居，並曾帶該女子回家過夜等語，有原
    審九十三年十月十二日言詞辯論筆錄一份可憑，而身為妻子
    之被上訴人因難以忍受而與上訴人分居，自屬有不能同居之
    正當理由，而上訴人又未能提出證據以供本院調查被上訴人
    有何可歸責之處，而關於分居一定時間以上可構成離婚事由
    雖有修法之議，然尚未完成立法並公佈實施，亦難解為係屬
    難以維持婚姻之重大事由。上訴人請求准予離婚為無理由，
    應予駁回。原審為上訴人敗訴之判決，於法並無不合。上訴
    人上訴意旨指摘原判決不當，求予廢棄改判，准如上訴聲明
    之請求，為無理由，應予駁回。
四、據上論結，本件上訴為無理由，依民事訴訟法第四百四十九
    條第一項、第七十八條，判決如主文。
中　　華　　民　　國　　94　　年　　2　　 月　　25　　日
                  民事第一庭    審判長法　官　王惠一
                                      法　官　林永茂
                                      法　官　蘇重信
上為正本係照原本作成。
如對本判決上訴，須於判決送達後廿日內向本院提出上訴狀，未
表明上訴理由者，應於上訴後廿日內，向本院提出理由書。
中　　華　　民　　國　　94　　年　　2　　 月　　25　　日
                                      書記官　黃文生
                                                  J
